【裁判字號】    98,交聲,2072
【裁判日期】    981127
【裁判案由】    違反道路交通管理處罰條例聲明異議
【裁判全文】
臺灣桃園地方法院刑事交通事件裁定    98年度交聲字第2072號
原處分機關  交通部公路總局新竹區監理所
異  議  人  甲○○
                    號
上列異議人即受處分人因違反道路交通管理處罰條例案件，對於
原處分機關交通部公路總局新竹區監理所於中華民國98年8 月11
日所為之處分（壢監裁字第裁58-DB0000000號），聲明異議，本
院裁定如下：
    主  文
異議駁回。
    理  由
一、原處分意旨略以：本件異議人即受處分人甲○○於民國98年
    4 月1 日10時35分，駕駛車牌號碼V5-1859 號自用一般小客
    車，在桃園縣新屋鄉桃114 線5.5 公里新屋往中壢方向，以
    時速91公里超速行駛，為桃園縣政府警察局楊梅交通小隊警
    員掣單舉發，嗣異議人於舉發通知單上所載應到案日期（98
    年5 月13日）前向原處分機關交通部公路總局新竹區監理所
    申訴，原處分機關函請舉發機關調查結果，仍認異議人有上
    開違規行為，乃依道路交通管理處罰條例第40條、第63條第
    1 項第1 款規定（裁決書漏載及此），於98月8 月11日以壢
    監裁字第裁58-DB0000000號裁決書裁處異議人罰鍰新臺幣（
    下同）1,800 元，並記違規點數1 點。
二、本件異議意旨略以：裁決書認定其違規路段，並無限速警告
    標誌，且一般超速採證照片係從車體右後方拍攝，然本件採
    證照片係從車體左方，有造假之嫌，原處分應予撤銷等語。
三、按行車速度，依標誌或標線之規定，道路交通安全規則第93
    條規定甚明。復按汽車駕駛人，行車速度，超過規定之最高
    時速者，除有道路交通管理處罰條例第43條第1項第2款情形
    外，處新臺幣1,200元以上2,400元以下罰鍰，道路交通管理
    處罰條例第40條定有明文；汽車駕駛人違反上開條項規定者
    ，記違規點數1點，同法第63條第1項第1款亦有規定。又汽
    車駕駛人行車速度超過規定之最高時速20公里以上40公里以
    下，嗣為警逕行舉發，而在舉發違反道路交通管理事件通知
    單上所載之應到案日期期限內聽候裁決，經主管機關調查後
    仍認定其有上開違規行為者，依違反道路交通管理事件統一
    裁罰基準及處理細則第44條第1 項及違反道路交通管理事件
    統一裁罰基準表之規定，駕駛人應處罰鍰1,800 元，並記違
    規點數1 點。
四、經查：
  (一)本件異議人即受處分人甲○○於98年4 月1 日10時35分，駕
    駛車牌號碼V5-1859 號自用一般小客車，在桃園縣縣道114
    縣5.5 公里新屋往中壢方向，以時速91公里超速行駛，為桃
    園縣政府警察局楊梅交通小隊警員掣單舉發等情，有測速採
    證照片、舉發違反道路交通管理事件通知單等件在卷可證。
    又本件採證器材係移動式三角架雷射測速儀，以雷達自動捕
    捉超速車輛，如有超速將自動拍攝，不須執勤警員手動按快
    門，並自動顯示速度與時間等數據於採證照片，而本件受處
    分人所有車輛於違規時間係在掃瞄區內等情（本院卷第27頁
    至第28頁背面），業據證人即舉發警員謝光杰證述無誤，並
    有桃園縣政府警察局楊梅分局98年11月6 日楊警分交字第
    0988032181號函在卷可稽，從而，異議人確實有於前開裁決
    書所載時地，行車速度超過規定之最高時速20公里以上40
    公里以下之交通違規行為，堪可認定。
  (二)再按汽車駕駛人行車速度超過規定之最高速限，經採用固定
    或非固定式科學儀器取得證據資料證明者，於一般道路須至
    少於1百公尺前，明顯標示之，道路交通管理處罰條例第7條
    之2 第2 項第9 款、第3 項定有明文。查本件異議人違規之
    時間，舉發單位在桃114 線5.7 公里新屋往永安方向懸掛「
    前有測速照相」之活動式警示標語，並於對向車道之桃114
    線4.5 公里永安往新屋方向設有「前有測速照相請減速慢行
    」與「限速60公里」之固定式標誌，提醒駕駛人前有測速照
    相，請依速限行駛等情，業據證人即舉發警員謝光杰證述無
    誤，復有上開桃園縣政府警察局楊梅分局函文與函附之照片
    2 張在卷可證，是合乎上開法律規定。異議人雖質疑上開照
    片拍攝角度與真實性，惟並無任何證據顯示舉發單位有偽造
    設置警告標示牌假象抑或變造照片日期之情事，況舉發單位
    與受處分人並無何仇怨，實無故意誣陷異議人違規之必要，
    故異議人辯稱於違規地點附近並無設置警告標誌，原處分機
    關不得處罰其超速行為等語，自不足採。
五、綜上所述，本件異議人有前揭違規行為，原處分機關依道路
    交通管理處罰條例第40條、第63條第1 項（裁決書漏載及此
    ）規定，裁處異議人罰鍰1,800 元，並記違規點數1 點，核
    無違誤，本件異議人之異議為無理由，自應將其異議駁回。
據上論斷，應依道路交通案件處理辦法第19條，裁定如主文。
中    華    民    國    98    年    11    月    27    日
                      交通法庭法  官  吳宗航
以上正本證明與原本無異。
如不服本裁定，應於裁定送達後5 日內向本院提出抗告狀。
                              書記官  鄭乃甄
中    華    民    國    98    年    12    月    4     日


司法院資訊處製作；財團法人民間司法改革基金會備份。
